【裁判字號】    95,交抗,258
【裁判日期】    950427
【裁判案由】    違反道路交通管理處罰條例
【裁判全文】
臺灣高等法院交通事件裁定             95年度交抗字第258號
抗  告  人
即受處分人  甲○○
上列抗告人因違反道路交通管理處罰條例案件，不服臺灣臺北地
方法院，中華民國95年3月24日所為裁定（94年度交聲字第753號
），提起抗告，本院裁定如下：
    主  文
抗告駁回。
    理  由
一、本件抗告意旨如抗告狀影本所載（如附件一）
二、按汽車在雙向二車道行駛時，應在遵行車道內行駛，在劃有
    分向限制線之路段，不得駛入來車之車道內，道路交通安全
    規則第97條第2款定有明文。又按雙黃實線設於路段中，用
    以分隔對向車道，並雙向禁止超車、跨越或迴轉；分向限制
    線，用以劃分路面成雙向車道，禁止車輛跨越行駛，並不得
    迴轉，該標線為雙黃實線，道路交通標誌標線號誌設置規則
    第149條第1項第1款第8目、第165條第1項及第2項定有明文
    。再汽車駕駛人，爭道行駛有不依規定駛入來車道者，處新
    臺幣（下同）600元以上1,800元以下之罰鍰，並記違規點數
    1點，道路交通管理處罰條例第45條第3款及第63條第1項第1
    款亦分別定有明文。
三、抗告人即受處分人甲○○於民國94年2月20日凌晨3時許，駕
    駛車牌號碼AO-0789號自用小客車，沿臺北市○○○路北向
    南方向行駛，因跨越分向限制線駛入來車道，致使與對向車
    道由黃啟舜所駕駛之車牌號碼6660-DH號自用小客車發生碰
    撞，經臺北市政府警察局交通警察大隊以抗告人違反道路交
    通管理處罰條例第45條第3款（贅引第1項）之規定，掣發北
    市警交大字第A1A207801號舉發違反道路交通管理事件通知
    單予以舉發。嗣抗告人未於舉發通知單上所載應到案日期（
    94年4 月23日）前向原處分機關提出申訴，亦未自動繳交罰
    鍰或到案聽候裁決，原處分機關遂逕依道路交通管理處罰條
    例第45 條第3款（贅引第1項）及違反道路交通管理事件統
    一裁罰基準表，於94年6月21日裁決抗告人罰鍰1,800元，並
    依同條例第63條第1項第1款（漏引第1款）記違規點數1點，
    抗告人不服裁決書之裁處乃於94年7月7日逕行聲明異議，經
    原處分機關請原舉發單位調查結果後，仍認抗告人有前開違
    規行為且違規事實明確，此有臺北市政府警察局北市警交大
    字第A1A207801號舉發違反道路交通管理事件通知單、臺北
    市交通事件裁決所北市裁一字第裁22-A1A207801號違反道路
    交通事件裁決書、臺北市政府警察局北投分局交通分隊94年
    2月20日道路交通事故調查筆錄、臺北市政府警察局北投分
    局交通分隊94年2月20日交通事故談話紀錄表及臺北市政府
    警察局交通警察大隊94年7月14日北市警交大四字第09433
    264700號函（均影本）各1件在卷可憑。
四、經查：
（一）、本件抗告人於94年2月20日凌晨3時許，駕駛車牌號碼AO
        -0789號自小客車（下稱A車），沿竹子湖路北往南方向
        行，行經竹子湖路14號電桿前，因跨越行車分向線而與
        對向直行、由黃啟舜所駕駛車牌號碼6660-DH號自小客
        車（下稱B車）發生撞擊之違規事實，業據證人即B車駕
        駛人黃啟舜、B車乘客陳欣儀到庭證述明確，且依臺北
        市政府警察局交通警察大隊所製作本件交通事故之現場
        圖、補充資料表、調查筆錄、談話紀錄表以及現場照片
        核閱結果，抗告人所駕駛A車最後停止地點係在竹子湖
        路南向第14號燈桿前31.7公尺處，車頭朝南停於南往北
        車道上，其右前車頭抵到B車左前車身（車頭朝東南方
        ），則散布於兩車之間，而A車車頭有凹撞痕，B車左前
        車身凹陷、左車頭有凹撞痕，顯見本件車禍係抗告人駕
        駛A車跨越行車分向線而與對向直行之B車，在兩車碎片
        散落處發生碰撞所致。參以肇事地點為一大轉彎處，兩
        車碰撞地點適逢該轉彎處，倘抗告人駕駛A車行駛於原
        車道內向右轉彎，係B車侵入其車道，則碰撞碎片當係
        留在A車原行駛車道上，惟A車原行駛車道上並無碎片，
        益徵本件車禍係因抗告人跨越分向限制線駛入來車道所
        致。
（二）、抗告人雖辯稱：依物理慣性作用，「道路交通事故現場
        圖」所示二車並非相撞點，深夜落雨，小型車速40公里
        ／小時，煞車距離為12公尺以上，如加上下坡、車重，
        其距離當不只此，A車並未跨越行車分向線駛入來車道
        ，碎片不可能垂直落下，撞車時係在A車車道云云。雖
        非無本，然並無任何數據或證據足資證明其事，其辯解
        尚非可採，原審因認原處分機關據以援引前揭規定，裁
        處抗告人罰鍰1,800元，並記違規點數1點，依照上開說
        明，並無不合，應予維持，即無不當，抗告人之抗告為
        無理由，其抗告應予駁回。
五、據上論結，應依道路交通案件處理辦法第26條，刑事訴訟法
    第412條，裁定如主文。
中    華    民    國    95    年    4     月    27    日
                  交通法庭審判長法  官  鄭文肅
                                法  官  陳國文
                                法  官  江國華
以上正本證明與原本無異。
不得再抗告。
                                書記官  陳玉嬋
中    華    民    國    95    年    5     月    1     日


司法院資訊處製作；財團法人民間司法改革基金會備份。
